【裁判字號】    98,訴,1031
【裁判日期】    980917
【裁判案由】    營業稅
【裁判全文】
臺北高等行政法院判決
                                      98年度訴字第1031號
                              .
原      告  葆昌實業有限公司
代  表  人  甲○○
訴訟代理人  劉厲生律師
被      告  財政部臺北市國稅局
代  表  人  乙○○（局長）住同上
訴訟代理人  丙○○
上列當事人間因營業稅事件，原告不服財政部中華民國98年4月
13日台財訴字第09700590920號（案號：第00000000號）訴願決
定，提起行政訴訟，本院判決如下：
    主  文
原告之訴駁回。
訴訟費用由原告負擔。
    事  實
一、事實概要：
    緣被告以原告於92年3 月至10月間無進貨事實，取具來請企
    業有限公司（以下簡稱來請公司）開立之統一發票77紙，銷
    售額計新臺幣（下同）45,659,963元，作為進項憑證申報扣
    抵銷項稅額，虛報進項稅額2,283,001 元，經財政部臺灣省
    北區國稅局查獲，通報被告機關審理違章成立，初查核定補
    徵營業稅額2,283,001 元，並按所漏稅額2,283,001 元處5
    倍之罰鍰計11,415,000元（計至百元止）。原告不服，申請
    復查結果，改按有進貨事實核認，並以原告取據非實際交易
    對象來請公司統一發票作為進項憑證，乃按稅捐稽徵法第44
    條規定，按未依規定取得進貨憑證經查明認定之總額45,659
    ,963元處5 ﹪罰鍰計2,282,998 元為由，獲准追減罰鍰9,13
    2,002 元，其餘復查駁回。原告仍不服，提起訴願遭決定駁
    回，遂提起本件行政訴訟。
二、兩造聲明：
    (一)原告聲明求為判決：1.訴願決定、原處分（含復查決定）
                          不利原告部分，均撤銷。
                        2.訴訟費用由被告負擔。
    (二)被告聲明求為判決：1.駁回原告之訴。
                        2.訴訟費用由原告負擔。
三、兩造之爭點：被告以原告有進貨事實，取據非實際交易對象
    來請公司統一發票作為進項憑證申報扣抵銷項稅額，補徵營
    業稅額2,283,001元，罰鍰2,282,998元，是否適法？
    (一)原告主張之理由：
      1.91年12月，原告接獲遠東集團「全家福股份有限公司」
        （以下稱全家福公司）訂單訂購服飾乙批，指定大陸進
        口。基於法律規定申請大陸進口服飾，必得有相同質料
        布匹出口大陸，才核准進口配額。時有來請企業有限公
        司（以下稱來請公司）向原告公司報價，在經濟部國際
        貿易局網路查知，該公司係進出口績優廠。於是原告隨
        於92年元月與該公司簽訂「協議書」及「委託代購契約
        書」，委由該公司代辦進口各在案。嗣後該公司依合約
        進口之服飾，原告公司全數銷售予「全家福公司」，有
        關進、銷項統一發票非但被告機關有案可查，即應納稅
        款，原告亦依章繳交。詎於6年後之97年4月，突接被告
        信義稽徵所以「來請公司」係虛設行號，其為原告代辦
        大陸進口之服飾均係假冒，開給原告公司之統一發票均
        違法，乃發Ｚ0000000000000號處分書，核定原告應補徵
        營業稅額2,283,001 元，並處罰鍰11,415,000元。原告
        不服，申請復查，被告機關檢視相關事證後，經重行審
        核改認有進貨事實，惟仍似原告匯出款項申請書，其收
        款人均為原告香港上海銀行帳戶，並非來請公司。且來
        請公司為國內之營業人，原告何須於大陸支付貨款，無
        法證明原告與來請公司確有交易事實，已構成虛報進項
        稅額，因而以財北國稅法一字第8970254478號復查決定
        ，認原核定補徵營業稅額2,283,001 元並無不合，至於
        罰鍰則改按未依規定取得進貨憑證經查明認定之總額45
        ,659,963元處5%罰鍰2,282,998 元，原處罰鍰11,415,0
        00元予以追減9,132,002 元。（原證1 ）足證被告自始
        即蓄意虛構，以達不法徵收稅額，獲益積優業績，更達
        最終撈獲獎金目的，其違法行政，至為明顯。原告以該
        復查決定並未調相關憑證，且以不得引用之舊函釋審查
        為理由提起訴願，經財政部訴願決定駁回。（原證2）
      2.查原告公司於91年與全家福公司訂約後，委請來請公司
        進貨、付款之事實，非但於歷次書函附有合約、發票、
        繳稅收據、匯款證明…，供被告機關審查外，即被告機
        關亦存有完整檔案，只要依照原告公司統一編號調出查
        核便明，乃被告機關不此之圖，置而不察，反認定為未
        有實際貿易，實為苛民。至於被告機關引用之財政部83
        年7月9日台財稅字第31601371號函來處埋「無進貨事實
        及違造憑證之進項稅額申報退抵稅額者」之規定，業經
        該部於95年5月23日以台財稅字第09504535500號函：「
        稽徵機關查核營業取涉嫌虛設行號涉案期間開立的統一
        發票，申報扣抵銷項稅額案件，仍應就交易雙方的進、
        銷貨情形覈實查核，不得逕按財政部83年7月9日台財稅
        字第83160371號函辦理…」，「涉嫌行號已按期申報進
        、銷項資料，並按應納稅額繳納者，應免予補稅…」，
        被告機關未遵行其上級機關函示，竟便宜行事，實不足
        取。再依照國家現階段政策所有向大陸結匯貨款，均指
        定必須經由上海商業儲蓄銀行結匯，其他金融單位均不
        得辦理此項業務。由在台灣的上海銀行結匯到香港的上
        海銀行，那是遵循國家規定。匯款至香港上海銀行再轉
        結匯，那是結匯銀行的問題，要非原告所得過問。末查
        來請公司是向大陸廠商訂購服飾，指示將款匯至國外，
        以及原告派員監督來請公司出貨，完全是基於貿易需要
        ，並無不妥之處。
      3.被告所指原告未依規定取得進貨憑證，而取非具實際交
        易對象來清公司開立之統一發票77張，作為進項憑證，
        扣抵銷項稅額…。查原告公司與來請及舜裕等兩家公司
        ，簽訂委託聯合自大陸進口服飾乙案，這些委託進口服
        飾，與遠東集團全家福公司向原告公司訂購之服飾品質
        、數量、產地及交貨時限完全相同，這批進口服飾全數
        銷售全家福公司，並依規定申報，並繳交5%營業稅，茲
        隨案附呈來請公司所申報之92年2 月至12月份所申報之
        「營業人銷售額與稅額申報書」足證來請公司已申報銷
        項稅額，換言之其所申報之銷項稅額，亦即原告所支付
        之進項稅額，原告既然已付進項稅額，為何不得抵銷項
        稅額，原告不認為被告是行政之疏，而是另有所圖，至
        為明顯。
      4.原告代辦「匯出款明細表」乃係來請公司在大陸所訂購
        之服飾，應付大陸廠商貨款，是廠商指定之開戶銀行。
        之所以應來請公司之要求將應付大陸廠商貨款，結匯至
        原告公司大陸辦事處帳戶代收轉付，是因為大陸廠商生
        產之服飾必需嚴格檢驗，品質管制，否則後果不堪設想
        ，而來請等公司在大陸並無駐在單位，故在簽約之當時
        即簽訂此一原則。至於大陸貨款何以未經由來請公司結
        匯，而由原告公司代辦結匯，是因為本訂購案在簽約當
        時，來請公司等聯合進口公司即以對結匯案頗不熟稔，
        要求原告公司代辦結匯，不必再經由來請與原告公司另
        辦轉帳手續，並在契約書訂定在案，不另贅述。
      5.被告置疑原告在大陸既有如此商機優勢，此批服飾何需
        透過來請公司訂購，乃原告支付之貨款，無法證明支付
        來請公司，以此認定原告與來請公司確無交易事實。茲
        就被告此一疑點說明如下：本案依照政府當時法令所定
        ，由大陸進口成品服飾，必得出口相同布匹及服飾所用
        配件，始才核准進口配額，因此原告在大陸縱有優勢情
        資，但無出口布匹及服飾所用配件，所以並無資格申請
        進口服飾。
      6.綜上，原告完全依法及合約所訂進行交易，本案進、銷
        項事實俱在，請駁回被告之訴。
    (二)被告主張之理由：
      1.本稅
        1.按「營業人左列進項稅額，不得扣抵銷項稅額：一、
          購進之貨物或勞務未依規定取得並保存第33條所列之
          憑證者。」、「本法第51條第5 款所定虛報進項稅額
          ，包括依本法規定不得扣抵之進項稅額、無進貨事實
          及偽造憑證之進項稅額而申報退抵稅額者。」為加值
          型及非加值型營業稅法第19條第1 項第1 款及同法施
          行細則第52條第1 項所明定。次按「（二）取得虛設
          行號以外其他非實際交易對象開立之憑證申報扣抵案
          件：……2.有進貨事實者：（1 ）進貨部分，因未取
          得實際銷貨人出具之憑證，應依稅捐稽徵法第44條規
          定處以行為罰。（2 ）至進貨人取得銷貨人以外之營
          業人所開立之發票申報扣抵，如查明開立發票之營業
          人已依法申報繳納該應納之營業稅額者，則尚無逃漏
          ，除依前項規定處以行為罰外，依營業稅法第19條第
          1 項第1 款規定，應就其取得不得扣抵憑證扣抵銷項
          稅額部份，追補稅款。」為財政部83年7 月9 日台財
          稅第831601371 號函所明釋。
        (2)本件係原告首揭期間進貨未依規定取得進項憑證，取
          具非實際交易對象來請公司開立之統一發票77紙，作
          為進項憑證申報扣抵銷項稅額（原卷第25頁至第28頁
          ），虛報進項稅額2,283,001 元，有財政部臺灣省北
          區國稅局刑事案件移送書、該局查緝涉嫌虛設行號進
          銷情形分析表、專案申請調檔統一發票查核清單、原
          告92年進口服飾匯出款項明細表（原卷第408頁至第4
          10頁）及匯出匯款申請書（原卷第411頁至第489頁）
          等影本可稽，違反前揭稅法規定，經原查核定補徵營
          業稅額2,283,001 元。原告主張91年12月間接獲「全
          家福股份有限公司」（以下簡稱全家福公司）訂購服
          飾乙批，指定大陸進口，依政府規定，申請進口大陸
          服飾，必須有布匹出口大陸，始核准進口配額，當來
          請公司向原告口頭報價後，即委由來請公司進口服飾
          ，該進口之服飾全數銷售予全家福公司，原處分於法
          不合云云。經被告復查決定駁回。原告仍表不服，提
          起訴願，經財政部訴願決定駁回。
        (3)本件經依來請公司92年、93年度進項來源及進口資料
          分析查核，來請公司非屬虛設行號，雖有虛開不實統
          一發票情形，應屬部分虛進虛銷。次依原告提示銷貨
          予全家福公司之請購採購單、成品驗收單及統一發票
          等資料，經重行審核改按有進貨事實核認。惟依原告
          提示之92年進口服飾匯出款項明細表（原卷第408 頁
          至第410 頁），謹記載匯款金額及收款銀行，並無相
          關匯款憑證及受款人資料可供勾稽；又依原告提示之
          匯出款項申請書（詳第411頁至第489頁），其收款人
          均為原告（香港上海銀行帳戶），並非來請公司；且
          來請公司為國內之營業人，原告為何於大陸支付貨款
          ，支付予何人，原告亦未舉證。另原告主張來請公司
          向大陸廠商訂購服飾，為何並非由來請公司支付貨款
          予大陸廠商並監督廠商出貨，而係由原告在大陸監督
          廠商出貨及支付貨款（詳第181 頁），又原告在大陸
          有常駐單位，反觀，來請公司並無人員常駐大陸，就
          商機訊息之取得及交易接洽事宜，原告均有其優越性
          ，何需透過來請公司訂購。綜上，原告主張支付之貨
          款，均無法證明確實支付予來請公司，原告與來請公
          司確無交易事實，主張核不足採。本件經依首揭規定
          審酌，原告確無向來請公司進貨，其取得不得扣抵進
          項憑證申報扣抵銷項稅額，已構成虛報進項稅額，原
          核定補徵營業稅額2,283,001 元並無不合，訴願決定
          予以維持，亦無不合。
      2.罰鍰
        (1)按「營利事業依法規定應給與他人憑證而未給與，應
          自他人取得憑證而未取得……應就其未給與憑證、未
          取得憑證……經查明認定之總額，處5 ﹪罰鍰。」為
          稅捐稽徵法第44條所明定。
        (2)本件原核定無進貨事實，按所漏稅額2,283,001元處5
          倍罰鍰11,415,000元（計至百元止），惟違章事實既
          經重行審認為有進貨事實及來請公司非屬虛設行號已
          如前述，復查決定改按未依規定取得進貨憑證經查明
          認定之總額45,659,963元處5﹪罰鍰2,282,998元並無
          違誤，訴願決定予以維持，亦無違誤。
      3.基上論結，本件原處分、訴願決定，於法均無違誤，原
        告之訴顯無理由，為此請求判決如被告答辯之聲明。
    理  由
一、按「營業人左列進項稅額，不得扣抵銷項稅額：一、購進之
    貨物或勞務未依規定取得並保存第33條所列之憑證者。」、
    「本法第51條第5 款所定虛報進項稅額，包括依本法規定不
    得扣抵之進項稅額、無進貨事實及偽造憑證之進項稅額而申
    報退抵稅額者。」為加值型及非加值型營業稅法第19條第1
    項第1 款及同法施行細則第52條第1 項所明定。次按「營利
    事業依法規定應給與他人憑證而未給與，應自他人取得憑證
    而未取得……應就其未給與憑證、未取得憑證……經查明認
    定之總額，處5 ﹪罰鍰。」為稅捐稽徵法第44條所明定。又
    「（二）取得虛設行號以外其他非實際交易對象開立之憑證
    申報扣抵案件：……2.有進貨事實者：（1 ）進貨部分，因
    未取得實際銷貨人出具之憑證，應依稅捐稽徵法第44條規定
    處以行為罰。（2 ）至進貨人取得銷貨人以外之營業人所開
    立之發票申報扣抵，如查明開立發票之營業人已依法申報繳
    納該應納之營業稅額者，則尚無逃漏，除依前項規定處以行
    為罰外，依營業稅法第19條第1 項第1 款規定，應就其取得
    不得扣抵憑證扣抵銷項稅額部份，追補稅款。」、「稽徵機
    關查核營業人取得涉嫌虛設行號涉案期間開立之統一發票申
    報扣抵銷項稅額案件，仍應就交易雙方之進、銷貨情形覈實
    查核，不得逕按本部83年7 月9 日台財稅第831601371 號函
    辦理，如無法查明營業人確無向其進貨，且該涉嫌虛設行號
    已依規定按期申報進、銷項資料，並按其應納稅額繳納者，
    應免予補稅處罰。」為財政部83年7 月9 日台財稅第831601
    371 號函及95年5 月23日台財稅字第09504535500 號令所明
    釋。
二、本件被告機關以原告於92年3 月至10月間無進貨事實，取具
    來請企業有限公司開立之統一發票77紙，銷售額計45,659,9
    63元，作為進項憑證申報扣抵銷項稅額，虛報進項稅額2,28
    3,001 元，經財政部臺灣省北區國稅局查獲，通報被告機關
    審理違章成立，初查核定補徵營業稅額2,283,001 元，並按
    所漏稅額2,283,001 元處5 倍之罰鍰計11,415,000元（計至
    百元止）。原告不服，主張91年12月間接獲「全家福股份有
    限公司」訂購服飾乙批，指定大陸進口，依政府規定，申請
    進口大陸服飾，必須有布匹出口大陸，始核准進口配額，當
    來請公司向原告口頭報價後，即委由來請公司進口服飾，該
    進口之服飾全數銷售予全家福公司，原處分於法不合云云，
    申經被告機關復查結果，改按有進貨事實核認，並以原告取
    據非實際交易對象來請公司統一發票作為進項憑證，乃按稅
    捐稽徵法第44條規定，按未依規定取得進貨憑證經查明認定
    之總額45,659,963元處5 ﹪罰鍰計2,282,998 元為由，獲准
    追減罰鍰9,132,002 元，其餘復查駁回。原告仍不服，提起
    訴願遭決定駁回各情，有臺北市營業人銷售額與稅額申報書
    、營業稅違章核定稅額繳款書、匯出匯款申請書、銀行支存
    往來明細分戶帳、進項來源明細、銷項去路明細查詢、營業
    稅稅籍資料查詢作業、罰鍰處分書、違章案件罰鍰繳款書、
    總分類帳、營業稅稅額資料查詢作業、復查及訴願決定書等
    附原處分卷及訴願卷內可稽。
三、原告循序起訴意旨略以：91年12月，原告接獲遠東集團「全
    家福股份有限公司」訂單訂購服飾乙批，指定大陸進口。基
    於法律規定申請大陸進口服飾，必得有相同質料布匹出口大
    陸，才核准進口配額。時有來請公司向原告公司報價，在經
    濟部國際貿易局網路查知，該公司係進出口績優廠。於是原
    告隨於92年元月與該公司簽訂「協議書」及「委託代購契約
    書」，委由該公司代辦進口各在案。嗣後該公司依合約進口
    之服飾，原告公司全數銷售予「全家福公司」，有關進、銷
    項統一發票非但被告機關有案可查，即應納稅款，原告亦依
    章繳交，再依照國家現階段政策所有向大陸結匯貨款，均指
    定必須經由上海商業儲蓄銀行結匯，其他金融單位均不得辦
    理此項業務。由在台灣的上海銀行結匯到香港的上海銀行，
    那是遵循國家規定。匯款至香港上海銀行再轉結匯，那是結
    匯銀行的問題，要非原告所得過問。末查來請公司是向大陸
    廠商訂購服飾，指示將款匯至國外，以及原告派員監督來請
    公司出貨，完全是基於貿易需要，並無不妥之處；原告代辦
    「匯出款明細表」乃係來請公司在大陸所訂購之服飾，應付
    大陸廠商貨款，是廠商指定之開戶銀行。之所以應來請公司
    之要求將應付大陸廠商貨款，結匯至原告公司大陸辦事處帳
    戶代收轉付，是因為大陸廠商生產之服飾必需嚴格檢驗，品
    質管制，否則後果不堪設想，而來請等公司在大陸並無駐在
    單位，故在簽約之當時即簽訂此一原則。至於大陸貨款何以
    未經由來請公司結匯，而由原告公司代辦結匯，是因為本訂
    購案在簽約當時，來請公司等聯合進口公司即以對結匯案頗
    不熟稔，要求原告公司代辦結匯，不必再經由來請與原告公
    司另辦轉帳手續，並在契約書訂定在案；原告完全依法及合
    約所訂進行交易，本案進、銷項事實俱在，為此請判決如訴
    之聲明云云。
四、本件兩造之爭點為被告機關以原告有進貨事實，惟取據非實
    際交易對象來請公司統一發票作為進項憑證申報扣抵銷項稅
    額，補徵營業稅額2,283,001元，罰鍰2,282,998元，是否適
    法？經查：
（一）稅法上客觀舉證責任，進項稅額涉及稅捐債權之成立，計
      算營業人實際應納稅額時，列為計算之減項，屬稅捐債務
      之消滅事實，故有關進項稅額之存在應由主張扣抵之納稅
      義務人負舉證責任，其必須證明「進貨事實」之真實性，
      又有關真實之交易及交易之書面資料，係由原告作成，交
      易之對象原告知之最詳，交易之書面資料又完全由其所掌
      握，基於「證據資料掌握」與「舉證便利」等因素對舉證
      責任分配法則之影響，原告自應就證據資料蒐集及詮釋負
      擔部分協力義務，此亦為司法院釋字第537號解釋意旨所
      闡明。
（二）本件經被告機關依來請公司92年、93年度進項來源及進口
      資料分析查核，認來請公司非屬虛設行號，雖有虛開不實
      統一發票情形，應屬部分虛進虛銷情形，復查決定乃依原
      告提示銷貨予全家福公司之請購採購單、成品驗收單及統
      一發票等資料，經重行審核改按有進貨事實核認。惟依原
      告提示之92年進口服飾匯出款項明細表（參原處分卷第40
      8 頁至第410 頁），謹記載匯款金額及收款銀行，並無相
      關匯款憑證及受款人資料可供勾稽；又依原告提示之匯出
      款項申請書（參原處分卷第第411 頁至第489 頁），其收
      款人均為原告（香港上海銀行帳戶），並非來請公司，原
      告無法證明付款予來請公司之事實。且來請公司為國內之
      營業人，原告為何於大陸支付貨款，究支付予何人，原告
      亦未舉證以明。原告主張於92年3 月至10月間確實向來請
      公司進貨，確與來請公司交易云云，尚難採據。
（三）原告主張來請公司向大陸廠商訂購服飾，為何並非由來請
      公司支付貨款予大陸廠商並監督廠商出貨，而係由原告在
      大陸監督廠商出貨及支付貨款（詳原處分卷第181 頁），
      又原告在大陸既有常駐單位，反觀，來請公司係國內公司
      ，原告亦自承來請公司於大陸並無駐在單位，就商機訊息
      之取得及交易接洽事宜，原告均有其優越性，又何需透過
      來請公司訂購。次參據改制前行政法院87年7 月份第1 次
      庭長評事聯席會議決議：「營業人雖有進貨事實，惟不依
      規定取得交易對象開立之進項憑證，而取得非交易對象開
      立之進項憑證，申報扣抵銷項稅額時，該項已申報扣抵之
      銷項營業稅額顯未依法繳納，仍應依營業稅法第19條第1
      項第1 款規定，就其取得不得扣抵憑證扣抵銷項稅額部分
      ，追補該項不得扣抵之銷項稅款。又我國現行加值型營業
      稅係就各個銷售階段之加值額分別予以課稅之多階段銷售
      稅，各銷售階段之營業人皆為營業稅之納稅義務人。故該
      非交易對象之人是否已按其開立發票之金額報繳營業稅額
      ，並不影響本件營業人補繳營業稅之義務。」原告主張支
      付之貨款，均無法證明確實支付予來請公司，被告機關核
      認原告與來請公司確無交易事實，經依首揭規定審酌，原
      告確無向來請公司進貨，其取得不得扣抵進項憑證申報扣
      抵銷項稅額，已構成虛報進項稅額，自無違誤。從而，被
      告機關復查決定改按原告未依規定取得實際交易對象所開
      立之進項憑證扣抵銷項稅額，據以補徵營業稅額2,283,00
      1 元，核無不合。
（四）末按「營利事業依法規定應給與他人憑證而未給與，應自
      他人取得憑證而未取得……應就其未給與憑證、未取得憑
      證……經查明認定之總額，處5 ﹪罰鍰。」為首揭稅捐稽
      徵法第44條所明定。本件原告於92年3 月至10月間，取具
      來請公司開立之統一發票，作為進項憑證申報扣抵銷項稅
      額，虛報進項稅額2,283,001 元，被告機關初查按所漏稅
      額2,283,001 元處5 倍之罰鍰計11,415,000元（計至百元
      止）。原告不服，申請復查結果，改按有進貨事實核認，
      已如前述，則系爭罰鍰應按稅捐稽徵法第44條規定，以原
      告未依規定取得進貨憑證經查明認定之總額45,659,963元
      處5 ﹪罰鍰，復查決定改按未依規定取得進貨憑證經查明
      認定之總額45,659,963元處5 ﹪罰鍰2,282,998 元，核無
      違誤。
五、綜上論述，原告起訴論旨，並非可採。被告機關復查決定改
    按有進貨事實認定，並以原告進貨，未依法取得憑證，而取
    得非實際交易對象之來請公司開立之統一發票，作為進項憑
    證申報扣抵銷項稅額，補徵營業稅額2,283,001 元，按未依
    規定取得進貨憑證經查明認定之總額45,659,963元處5 ﹪罰
    鍰2,282,998 元（准追減罰鍰9,132,002 元，其餘復查駁回
    ）認事用法，並無不合，訴願決定就不利原告部分，遞予維
    持，亦無不合，原告徒執前詞，訴請撤銷，為無理由，應予
    駁回。
六、本件事證已臻明確，兩造其餘主張及證據，核與本判決所得
    心證及結果不生影響，毋庸逐一論述，附此敘明。
七、據上論結，本件原告之訴為無理由，爰依行政訴訟法第98條
    第1項前段，判決如主文。
中    華    民    國    98    年     9    月    17     日
              台北高等行政法院第六庭
                      審 判 長法  官   闕銘富
                              法  官   林育如
                              法  官   許瑞助
上為正本係照原本作成。
如不服本判決，應於送達後20日內，向本院提出上訴狀並表明上
訴理由，如於本判決宣示後送達前提起上訴者，應於判決送達後
20日內補提上訴理由書（須按他造人數附繕本）。
中    華    民    國    98    年     9    月    17     日
                              書記官   吳芳靜


司法院資訊處製作；財團法人民間司法改革基金會備份。
